臺灣桃園地方法院刑事判決　　　　　 100年度審易字第1130號
公　訴　人　臺灣桃園地方法院檢察署檢察官
被　　　告　薛昌福
上列被告因竊盜案件，經檢察官提起公訴（100 年度偵字第6581
號），被告於本院準備程序進行中，就被訴事實為有罪之陳述，
經本院告知簡式審判程序意旨，並聽取當事人之意見後，本院裁
定依簡式審判程序審理，判決如下：
    主  文
薛昌福共同竊盜，累犯，處有期徒刑陸月，如易科罰金，以新臺
幣壹仟元折算壹日。
    事  實
一、薛昌福前於民國96年間因施用毒品案件，經本院以96年度訴
    字第1042號判決，判處有期徒刑8 月確定後，另經本院以96
    年度聲減字第5867號裁定，減為有期徒刑4 月確定，入監執
    行後，已於97年6 月24日刑期期滿執行完畢。詎其仍不知悛
    悔，於100 年2 月10日晚間6 時53分許，搭乘由劉昌俊（已
    於100 年3 月29日死亡，業經臺灣桃園地方法院檢察署檢察
    官為不起訴處分）所騎乘之車牌號碼為IPH-972 號重型機車
    ，途經桃園縣楊梅市○○路218 巷7 號前，見陳家祥所有，
    現由黃豪祥管領使用中之車牌號碼為V5-8241 號自用小貨車
    （車內置有黃豪祥所有之綠色工具箱1 只【內有電槌1 支】
    、紅色工具箱1 只【內有砂輪機2 台】、延長線2 條及臨時
    燈1 組、手提式電鑽1 支等物）停放於該處，認有機可乘，
    薛昌福、劉昌俊2 人竟共同意圖為自己不法之所有，並基於
    犯意聯絡，由薛昌福負責把風，劉昌俊則持上開重型機車之
    鑰匙1 支（未扣案）撬開上開自用小貨車車門門鎖後，開啟
    車門，進入車內，再以上開機車鑰匙1 支啟動電門，而竊取
    該自用小貨車及置於車內之上開綠色工具箱1 只（內有電槌
    1 支）、紅色工具箱1 只（內有砂輪機2 台）、延長線2 條
    及臨時燈1 組、手提式電鑽1 支等物。得手後，劉俊昌旋駕
    駛該自用小貨車搭載薛昌福，前不知情之吳奕德（收受贓物
    部分，業經臺灣桃園地方法院檢察署檢察官為不起訴處分）
    位於桃園縣楊梅市○○路769 巷30號之住處，薛昌福復將竊
    得之上開綠色工具箱1 只（內有電槌1 支）、紅色工具箱1
    只（內有砂輪機2 台）、延長線2 條及臨時燈1 組、手提式
    電鑽1 支等物置放於吳奕德所有，位於上址住處旁之鐵皮屋
    內。嗣於10 0年2 月10日晚間7 時許，黃豪祥發現遭竊後旋
    先與兄長陳海勇調閱里長裝設之監視器畫面，再分別騎車外
    出尋找，而於同日晚間7 時50分許，陳海勇在桃園縣楊梅市
    ○○路769 號前產業道路發覺劉昌俊駕駛上開自用小貨車搭
    載薛昌福行駛而過，遂自後尾隨，並通知黃豪祥報警，俟行
    至桃園縣楊梅市○○路與甡甡路路口，陳海勇始會同警方在
    上開自用小貨車車內，查獲薛昌福、劉昌俊2 人，並循線於
    上開吳奕德之鐵皮屋內，起獲上開遭竊之綠色工具箱1 只（
    內有電槌1 支）、紅色工具箱1 只（內有砂輪機2 台）、延
    長線2 條及臨時燈1 組、手提式電鑽1 支等物，而查悉上情
    。
二、案經桃園縣政府警察局楊梅分局報請臺灣桃園地方法院檢察
    署檢察官偵查起訴。
    理  由
一、本案被告薛昌福所犯為死刑、無期徒刑或最輕本刑為3 年以
    上有期徒刑以外之罪，其於本院準備程序中就前揭被訴事實
    為有罪之陳述，經本院告知簡式審判程序之旨，並聽取當事
    人之意見後，本院依刑事訴訟法第273 條之1 第1 項規定，
    裁定進行簡式審判程序，合先敘明。
二、前開犯罪事實，業據被告薛昌福分別於警詢、檢察官訊問及
    本院審理中坦承不諱，並經共犯劉昌俊、證人即被害人黃豪
    祥、證人陳海勇及證人吳奕德分別於警詢及檢察官訊問中陳
    述無訛，且有贓物認領保管單、查獲現場照片、起出贓物現
    場照片、車牌號碼為V5-8241 號號自用小貨車之公路電子閘
    門—車號查詢汽車車籍等在卷可稽，足徵被告自白與事實相
    符，事證明確，被告犯行堪以認定。
三、核被告所為，係犯刑法第320 條第1 項之普通竊盜罪。被告
    薛昌福與劉昌俊間就前述竊盜犯行，具有犯意聯絡及行為分
    擔，應論以共同正犯。又被告有如事實欄一所載之犯罪科刑
    及執行完畢紀錄，此有臺灣高等法院被告前案紀錄表在卷可
    按，其於有期徒刑執行完畢後，於5 年以內故意再犯本件有
    期徒刑以上之罪，為累犯，應依刑法第47條第1 項之規定加
    重其刑。爰審酌被告不思努力以正當勞力謀生，恣意竊取他
    人財物，危害社會治安非輕，原不宜寬縱，惟念被告自警詢
    之初即坦承犯行，犯後態度尚佳等一切情狀，量處如主文所
    示之刑，並諭知易科罰金之折算標準。至被告行竊時所使用
    之前揭機車鑰匙1 支，因未扣案，且復乏確據證明尚屬存在
    ，爰不併予宣告沒收，附此敘明。
據上論斷，應依刑事訴訟法第273 條之1 第1 項、第299 條第1
項前段，刑法第28條、第320 條第1 項、第47條第1 項、第41條
第1 項前段，刑法施行法第1 條之1 第1 項、第2 項前段，判決
如主文。
本案經檢察官李安蕣到庭執行職務。
中    華    民    國   100    年    8     月    5     日
                        刑事庭    法  官  顏世翠
以上正本證明與原本無異。
如不服本判決應於收受判決後10日內向本院提出上訴書狀，並應
敘述具體理由。其未敘述上訴理由者，應於上訴期間屆滿後20日
內向本院補提理由書( 均須按他造當事人之人數附繕本) 「切勿
逕送上級法院」。
                                  書記官  吳忻蒨
中    華    民    國   100    年    8     月    5     日
附錄本案論罪科刑法條：
中華民國刑法第320 條
（普通竊盜罪、竊佔罪）
意圖為自己或第三人不法之所有，而竊取他人之動產者，為竊盜
罪，處五年以下有期徒刑、拘役或五百元以下罰金。
意圖為自己或第三人不法之利益，而竊佔他人之不動產者，依前
項之規定處斷。
前二項之未遂犯罰之。